臺灣雲林地方法院民事判決　　　　　　　 93年度訴字第418號
原　　　告　財政部國有財產局台灣中區辦事處雲林分處
法定代理人　己○○
訴訟代理人　戊○○
被　　　告　丁○○
　　　　　　庚○○
　　　　　　丙○○
　　　　　　乙○○
　　　　　　甲○○
上列當事人間請求拆屋還地等事件，本院於民國94年3月15日言
詞辯論終結，判決如下：
    主  文
被告丁○○、丙○○、乙○○應連帶給付原告新臺幣貳拾萬捌仟
柒佰參拾肆元。
被告庚○○應給付原告新臺幣貳拾萬捌仟柒佰參拾肆元。
被告丁○○、丙○○、乙○○，與被告庚○○二者間，如一方為
給付，他方即免為給付。
被告甲○○應將坐落雲林縣北港鎮○○段一三八○之二七、一三
八○之四二、一三八○之一一三、一三八○之一二○地號土地上
如附圖所示A1、A2、A3、A4部分面積捌拾平方公尺之磚塊瓦頂平
房及坐落雲林縣北港鎮○○段一三八○之一二○、一三八○之四
二、一三八○之一一七地號土地上如附圖所示B1、B2、B3部分面
積參拾平方公尺之鐵架石棉瓦頂涼棚拆除，並將上開土地交還原
告。
被告甲○○應給付貳拾萬肆仟貳佰貳拾捌元，及自民國93年7 月
1日 起至返還前項土地之日止，按被告占用如附表所示之土地面
積給付原告當期土地公告地價以年息百分之八計算之補償金。
本判決第一、二、四項得假執行。
原告其餘之訴駁回。
訴訟費用由被告丁○○、丙○○、乙○○連帶負擔二十分之一，
被告庚○○負擔二十分之一，甲○○負擔百分之八十八，餘由原
告負擔。
    事  實
甲、原告方面：
  一、聲明：
    (一)被告丁○○、乙○○、丙○○及庚○○應連帶給付原告新
      台幣（下同）228,708元。
    (二)被告甲○○應將坐落雲林縣北港鎮○○段1380之27、1380
      之42、1380之113 、1380之117 、1380之120 地號土地如
      附圖所示之A1至A4及B1至B3部分其上之地上物拆除，並將
      基地交還原告。
    (三)被告甲○○應給付原告自91年1 月起至遷出之日止，依其
      占用之上開基地面積當期公告地價年息百分之十計算之不
      當得利。
  二、陳述：
    (一)緣訴外人吳曾繡章於民國79年間繼承其夫吳金海遺留之門
      牌號碼雲林縣北港文仁路56巷1 號之未保存登記建物一棟
      （下稱系爭建物），因系爭建物坐落於原告所管理之雲林
      縣北港鎮○○段1380之27、1380之42、1380之113 、1380
      之117 、1380之120 地號土地（下稱系爭土地）上，原告
      遂與訴外人吳曾繡章於85年12月6 日簽訂國有基地租賃契
      約，租期自86年1 月1 日至90年12月31日止。嗣吳曾繡章
      於87年9 月3 日死亡，其繼承人之一即被告丁○○代表其
      他繼承人即被告乙○○與丙○○，並邀同其妻庚○○為保
      證人，於88年1 月25日與原告訂立國有基地租賃契約而使
      用系爭土地，租期自87年9 月3 日起至90年12月31日止。
      惟被告丁○○、乙○○、丙○○自88年1 月1 日起至90年
      12月31日止，均未繳納租金，共計積欠228,708 元，而被
      告庚○○為本件租賃契約之保證人，自亦負清償之責。
    (二)被告乙○○及丙○○未聲明拋棄繼承，仍為系爭契約原承
      租人吳曾繡章之合法繼承人，自須與另一繼承人即被告丁○○繼承系爭租賃契約，並不因被告乙○○、丙○○是否
      知情或是否親自簽訂系爭租賃契約而有別，是被告丁○○
      代表被告乙○○、丙○○簽訂之新租賃契約即為原租賃契
      約，被告乙○○、丙○○自因繼承關係而為新承租人，是
      被告乙○○、丙○○抗辯其二人已拋棄繼承，亦未於系爭
      契約簽名蓋章，並無給付租金之義務云云，自無理由。至
      被告丁○○以合法繼承人人數眾多，部分行方不明，繼承
      發生困難，而向原告書立切結書代表全體繼承人辦理繼承
      承租手續，原告僅為形式審查地位之出租人，無法確實知
      悉全體繼承人為何，亦無通知被告乙○○、丙○○重新訂
      約之義務。
    (三)系爭建物之事實上處分權，已自被告丁○○、乙○○、丙○○移轉為被告甲○○取得，被告甲○○自前開租賃契約
      終止前即使用前開未保存建物，自始迄今均未與原告承租
      建物之基地，顯屬無權占用，是原告本於所有權人之管理
      機關，行使物上請求權，請求被告甲○○拆除系爭建物，
      並返還土地，應有理由。
  三、證據：提出土地登記簿謄本五份、複丈成果圖一份、吳金
      海及吳曾繡章之繼承系統表各一份、吳金海遺產分割契約
      書一份、國有基地租賃契約書各一份、買賣契約書一份、
      建築物改良物買賣所有權移轉契約書一份、租金計算表及
      郵政劃撥單各一份、切結書一份、被告丁○○、庚○○戶
      籍謄本各一份為證。
乙、被告丁○○方面：
    被告丁○○未於最後言詞辯論期日到場，據其以前到場所為
    之陳述略謂：我在88年間已將系爭建物出賣予被告甲○○，
    並與被告甲○○約定，由被告甲○○負擔繳納租金予原告之
    義務，故原告之請求無理由。
丙、被告丙○○、乙○○方面：
    被告丙○○、乙○○未於最後言詞辯論期日到場，據其以前
    到場所為之聲明、陳述如下：
  一、聲明：駁回原告之訴。
  二、陳述：原告所管理之系爭1380之25、1380之42地號土地原
      係於85年12月6 日由吳曾繡章與原告簽訂國有基地租賃契
      約，期間自86年1 月1 日起至90年12月31日止。嗣被告丁○○於87年12月26日向原告提出切結書，並表示因合法繼
      承人人數眾多，部分行方不明，繼承發生困難，而由被告
      丁○○代表全體繼承人辦理承租手續，除由被告丁○○繳
      清所欠租金外，日後租金亦由被告丁○○按期繳納等語。
      並於88年1 月25日與原告另訂立一租賃契約，足見原告應
      係同意被告丁○○所提出之切結書，始與被告丁○○另行
      簽訂國有基地租賃契約。惟被告乙○○、丙○○並未授權
      或同意被告丁○○為代表繼承人與原告另訂租賃契約，因
      此原告與被告丁○○與原告所訂定之租賃契約效力，依法
      不及於被告乙○○、丙○○。縱被告二人有給付租金之義
      務，原告之租金請求權亦部分因罹於時效而消滅。
丁、被告甲○○方面：
  一、聲明：駁回原告之訴。
  二、陳述：系爭房屋現雖由被告甲○○當作住宅使用，然系爭
      房屋為未保存建物，被告甲○○未取得所有權登記，而被
      告甲○○與其他被告丁○○、乙○○、丙○○所簽訂之買
      賣契約書未公證，故系爭房屋之買賣契約應屬無效，系爭
      房屋之所有權仍屬被告丁○○、乙○○、丙○○所有，原
      告不應向被告甲○○請求拆屋還地。再者，系爭房屋地處
      偏僻，其租金最多只有申報地價年息百分之四，竟向被告
      請求百分之十，而且該處使用國有土地比比皆是，原告只
      向被告甲○○請求，失之偏頗。且被告甲○○尚在繳納買
      該屋之貸款，且為輕度肢障之人，是請求判決以公告地價
      年息百分之三計算不當得利。
  三、證據：提出買賣契約書、切結書各一份及銀行貸款利息繳
      納明細、中華民國身心障礙手冊各一份為證。
戊、被告庚○○方面：
    被告庚○○未於言詞辯論期日到場，亦未提出書狀作何聲明
    或陳述。
己、本院向職權調閱本院92年度訴字第555 號拆屋還地民事卷宗
    ，並向雲林縣北港地政事務所函查系爭五筆土地自91年迄今
    之公告地價。
    理  由
一、本件被告丁○○、庚○○、丙○○、乙○○未於最後言詞辯
    論期日到場，核無民事訴訟法第386 條各款所列情形，爰依
    原告聲請，由其一造辯論而為判決。
二、按國有財產撥給各地國家機關使用者，名義上雖仍屬國有，
    實際上即為使用機關行使所有權人之權利，故本院對於是類
    財產，向准由管領機關代表國家主張所有權人之權利起訴（
    最高法院51年台上字第2680號、19年上字第1838號及19年上
    字第3164號判例可資參照），因此，實務上認有當事人能力
    。又按國有財產局業務分工，具有隨土地區域而劃分，即土
    地管轄之特色，有原告提出之為民服務手冊所載國有財產局
    其下各辦事處、各分處對全省各區域土地之管轄劃分一覽表
    在卷可稽。而國有財產局此項土地管轄劃分，核與行政程序
    法第12條有關依地域之界限而劃分行政機關之權限，其法理
    相同。再者，實務上對「分公司」類似概念，亦認其有當事
    人能力，並肯認政府機關之分支機構，亦有其適用（參見最
    高法院40年台上字第105 號判例、73年台上字第58號判決）
    。本件原告具有一定之名稱、組織、目的及獨立之業務，並
    與其總機構之業務明確劃分，自具有當事人能力，合先敘明
    。
三、又訴狀送達後，原告不得將原訴變更或追加，但請求之基礎
    事實同一者及擴張或減縮應受判決事項之聲明者，不在此限
    ；被告於訴之變更或追加無異議，而為本案之言詞辯論者，
    視為同意變更或追加。民事訴訟法第255 條第1 項第2 、3
    款及第2 項分別定有明文。本件原告起訴時原請求被告丁○○、乙○○、丙○○拆除如附圖所示A1至A4及B1至B3部分之
    地上物，並將基地交還原告，嗣對被告甲○○追加請求上述
    拆屋還地之聲明，並追加被告庚○○，復變更對被告丁○○
    、乙○○、丙○○之訴之聲明為請求該三人與庚○○連帶給
    付租金228,708 元。原告上述之訴之變更、追加，其請求之
    基礎事實同一，且被告乙○○、丙○○及甲○○均無異議而
    為本案之言詞辯論，是上述訴之變更、追加，應屬合法。另
    原告原本請求被告甲○○給付自91年1 月1 日起至93年6 月
    止計算之不當得利254,760 元及自起訴狀繕本送達翌日即93
    年10月1 日起至交還土地之日止，按其占用之系爭五筆土地
    面積給付當期公告地價年息百分之十之不當得利，擴張訴之
    聲明為自91年1 月1 日起至交還土地之日止，按上述方式計
    算之不當得利，原告上述所為，為擴張應受判決事項之聲明
    ，揆諸前開法條，亦為法之所許，應予准許。
四、原告起訴主張：坐落雲林縣北港鎮○○段1380之27、1380之
    42、1380之113 、1380之117 、1380之120 地號土地為原告
    所管理，然自91年1 月1 日起為被告甲○○所有之門牌號碼
    雲林縣北港鎮○○路56巷1 號之未保存登記建物無權占用如
    附圖所示A1至A4及B1至B3之面積迄今，爰本於所有權之作用
    ，請求被告甲○○拆除上開地上物，並將基地交還原告，並
    本於不當得利之法律關係，請求被告甲○○給付相當法定租
    金之補償金。其次，其中同段1380之42及1380之11 3地號土
    地為被告丁○○、乙○○、丙○○自88年1 月1 日起至90年
    12月31日止向原告所承租，然該三人均未繳納租金，積欠原
    告租金連同違約金共228, 708元。另被告庚○○為上述租賃
    契約之保證人，自應負保證清償之責，爰本於租賃關係，請
    求被告丁○○、乙○○、丙○○、庚○○連帶給付前開金額
    予原告等語。
五、被告丁○○抗辯：系爭建物已於88年間賣予被告甲○○，並
    約定由甲○○給付土地租金予原告，是被告丁○○已無給付
    原告租金之義務等語。被告乙○○、丙○○則以：系爭租賃
    契約係被告丁○○擅自與原告所簽訂，未經被告乙○○、丙○○之授權，該租賃契約之效力自不及於該二人，且原告之
    租金請求權亦因時效而部分消滅等語置辯。被告甲○○另以
    ：系爭建物之買賣契約雖為其與被告丁○○、丙○○、乙○○所簽訂，然未經公證，且系爭建物為未保存登記建物，無
    法取得所有權登記，故系爭建物之買賣自屬無效，被告甲○○非系爭建物之所有權人，原告向其請求拆屋還地，自屬無
    理。又系爭建物地屬偏僻，原告以土地當期公告地價年息百
    分之十請求不當得利，顯屬過高等語，資為抗辯。
六、兩造不爭執之事實：
  (一)系爭雲林縣北港鎮○○段1380之27、1380之42、1380之113
    、1380之117 、1380之120 地號土地為原告所管理，其上遭
    門牌號碼雲林縣北港鎮○○路56巷1 號之未保存登記建物占
    用如附圖（即本院92訴字第555 號案件發函囑託雲林縣北港
    地政事務所製作93年5 月21日複丈成果圖）所示A1至A4及B1
    至B3部分之土地，面積共計110 平方公尺。
  (二)系爭未保存登記建物原為被告丁○○、丙○○、乙○○之父
    吳金海所有，嗣吳金海於79年1 月28日死亡後，系爭建物即
    為其配偶吳曾繡章所繼承。惟吳曾繡章又於87年9 月3 日死
    亡，系爭建物之處分權則歸其繼承人即被告丁○○、丙○○
    、乙○○繼承。嗣該被告三人於93年3 月8 日將系爭建物讓
    與被告甲○○，系爭建物及坐落之土地自88年間迄今均為被
    告甲○○占有使用中。
  (三)訴外人吳曾繡章曾於85年12月6 日與原告簽訂租賃契約，約
    定自86年1 月1 日起至90年12月31日止，向原告承租系爭13
    80之25、1380之42地號土地，嗣吳曾繡章死亡，被告丁○○
    遂以繼承人之地位，邀同庚○○為保證人，於88年1 月25日
    與原告簽訂另一內容與原租賃契約相同之新契約，租賃終期
    亦與原租賃契約相同。而被告丁○○、丙○○、乙○○自88
    年1 月1 日起至90年12月31日止均未給付租金予原告。
七、原告主張：本件土地租賃契約之承租人原為吳曾繡章，被告
    丁○○、乙○○、丙○○為其繼承人，本於繼承與租賃關係
    ，被告三人自應給付租金及違約金予原告。另被告甲○○自
    租約屆期後，一直占用系爭建物及土地，依法應拆除系爭建
    物，將土地交還原告，並給付原告相當於租金之不當利得等
    語。然為被告丁○○、乙○○、丙○○、甲○○所否認，並
    以前詞置辯，是本件兩造所爭執之處在於：(一)被告丁○○、
    乙○○、丙○○、庚○○對原告是否負有給付租金之義務？
    (二)被告甲○○是否為系爭建物事實上之處分權人？其占有系
    爭土地所取得之不當利得金額應以何基準衡量，始為合理？
    經查：
  (一)被告丁○○固抗辯：其於88年間將房屋交予被告甲○○使用
    時，已與被告甲○○約定土地租金由被告甲○○負責繳納予
    原告云云，然為被告甲○○所否認，被告丁○○亦未提出其
    他事證以實其說，是其辯稱其與被告甲○○間之債務承擔契
    約存在云云，實難採信。況該債務承擔契約縱然存在，然未
    經債務人即原告承認，依民法第301 條之規定，該債務承擔
    契約對原告亦不生效力，是被告上開抗辯，尚屬無據。
  (二)另被告乙○○、丙○○雖辯稱被告丁○○於88年1 月25日與
    原告簽訂之國有土地租賃契約未經被告乙○○、丙○○之授
    權，被告乙○○、丙○○亦未親自簽訂，不受該契約之拘束
    云云。然核諸被告吳曾繡章於85年12月6 日與原告簽訂之租
    賃契約與被告丁○○與原告於88年1 月25日簽訂之租賃契約
    內容，兩者契約之標的即基地地號雖有部分不同，然均屬門
    牌號碼雲林縣北港鎮○○路56巷1 號坐落之基地，僅屬地號
    認定之出入，另租金金額雖亦不同，然依契約書第三條第三
    項之約定，此應係因公告地價或租率調整，所產生之租金變
    動，是本院認此前後兩份租賃契約確屬同一。原告於原承租
    人吳曾繡章死亡後，為變更繼承人為承租人並特定租金收取
    人，始另以書面之方式與繼承人即被告丁○○重行簽訂租賃
    契約，是故，此租賃契約即非原告與被告丁○○重新合意之
    另一新契約，而係原來訴外人吳曾繡章與原告簽訂之租賃契
    約。被告乙○○、丙○○既為訴外人吳曾繡章之法定繼承人
    ，於吳曾繡章死亡後，自應繼承其所有之債權債務關係，被
    告丁○○簽訂之租賃契約既與原租賃契約同一，則不因被告
    乙○○、丙○○是否知悉被告丁○○與原告將原租賃契約變
    更承租人，被告乙○○、丙○○自當然繼承原租賃契約，而
    成為該契約之承租人，並與被告丁○○連帶負契約義務。是
    被告乙○○、丙○○前開抗辯，亦屬無據。
  (三)按原告與被告丁○○簽訂之國有基地租賃契約書第3 條、第
    4 條及第16條之規定，租金每月應繳3, 407元，以6 個月為
    一期，承租人每年6 月及12月應自動向原告繳納。前項租金
    因公告地價或租率調整時，承租人應照調整之租金額自調整
    之月份起繳付。承租人逾期繳納在1 個月以上者，每逾1 個
    月，照欠額加收百分之5 ，最高以欠額之1 倍為限；承租人
    如有積欠租金或不繳違約金或不履行本租約時，保證人應負
    賠償之完全責任並自願拋棄先訴抗辯權。本件被告丁○○、
    乙○○、丙○○、庚○○既為本件租賃契約之承租人及保證
    人，自應給付原告租金，且迄今租金已2 年以上未繳，依約
    亦應給付租金欠額1 倍之違約金。再查，被告丁○○、丙○○、乙○○為原租賃契約之繼承人，自應對租金債務負連帶
    給付之責，惟依租賃契約上開約定，被告庚○○僅為本件拋
    棄先訴抗辯權之保證人，並非連帶保證人，其與被告丁○○
    、乙○○、丙○○間屬不真正連帶債務關係，是原告請求被
    告庚○○與其他被告三人連帶給付租金及違約金，尚有誤會
    。
  (四)然按利息、紅利、租金、贍養費、退職金及其他1 年或不及
    1 年之定期給付債權，其各期給付請求權，因5 年間不行使
    而消滅，民法第126 條定有明文。又按違約金之約定，為賠
    償給付遲延所生之損害，於債務人給付遲延時，債權人始得
    請求，既非定期給付之債務，其時效為15年而非5 年，此有
    最高法院72年度台上字第1221號判決要旨可資參照。本件原
    告向被告請求之租金為88年1 月至90年12月間之租金，因契
    約約定租金為6 個月為1 期，由承租人於每年6 月及12月繳
    納，已如前述，是88年1 月至6 月之租金給付請求權自88年
    7 月起即可行使，88年7 月至88年12月之租金請求權則至89
    年1 月始可行使。原告於93年11月始向被告丁○○、乙○○
    、丙○○、庚○○請求，是原告就88年1 月至88年6 月之租
    金給付請求權已因罹於時效而消滅。惟違約金請求權之部分
    ，依前開見解，則不適用五年短期時效，原告請求之租金期
    限迄今既已逾二年，是被告丁○○、丙○○、乙○○依約自
    應給付與未付租金同倍之違約金。被告丙○○、乙○○上開
    抗辯原告租金給付請求權已因罹於時效而消滅，應屬有據，
    是原告請求被告丁○○、丙○○、乙○○連帶給付原告88年
    7 月至90年12月間之租金94 ,380 元（3407×12＋2972×18
    ＝94380 ，各月租金隨公告地價或租率而有調整），以及與
    88 年1月至90年12月間租金同倍之違約金114,354 元 (3329
    ×6 ＋3407×12＋2972×18＝114354 )，共計208,734 元，
    為有理由，逾此數額之請求，則屬無據，應予駁回。
  (五)至被告丁○○雖未如被告丙○○、乙○○以時效抗辯之，然
    被告丙○○、乙○○與被告丁○○乃合一確定之共同訴訟人
    ，且被告丙○○、乙○○所為之時效抗辯，係有利益於被告
    丁○○之行為，依民事訴訟法第56條第1 項第1 款之規定，
    該時效抗辯之效力應及於被告丁○○。末被告庚○○為本筆
    租金債務之不真正連帶債務人，雖不適用上開共同訴訟之規
    定，然被告庚○○僅就被告丁○○、乙○○、丙○○負擔之
    債務範圍內負給付義務，是原告亦僅得另外向被告庚○○請
    求208, 734元，逾該數額之請求，同予駁回。
  (六)再按房屋之拆除為一種事實上之處分；未保存登記不動產之
    受讓人，法律上雖未取得所有權，但仍取得事實上之處分權
    ，受讓人自有拆屋之權能，最高法院80年台上字第2516判決
    著有明文。被告甲○○既於93年3 月8 日自系爭建物之繼承
    人丁○○、丙○○、乙○○處受讓系爭建物，且目前仍然占
    用使用該建物及系爭土地，此事實為兩造所不爭，已如前述
    ，並有原告提出之建築改良物買賣所有權移轉契約書一紙為
    證，而該契約書既為被告丁○○、丙○○、乙○○、甲○○
    親筆簽名，該移轉即為有效，不因有無經公證而有別。是被
    告甲○○法律上雖未取得所有權，但仍然取得系爭建物之事
    實上處分權，而拆除房屋既屬一種事實上之處分行為，被告
    甲○○自有權將系爭房屋拆除。是被告甲○○辯稱：其非系
    爭房屋之所有權人，無從拆屋還地云云，實屬無據。按所有
    權人對於無權占有或侵奪其所有物者，得請求返還之，對於
    妨害其所有權者，得請求除去之，民法第767 條定有明文。
    本件原告為系爭土地之管理人，被告甲○○占用系爭土地復
    無合法權源，從而，原告本於民法第767 條規定，請求被告
    為如主文第三項所示，自屬有據，應予准許。
  (七)按無法律上之原因而受利益，致他人受損害者，應返還其利
    益，民法第179 條定有明文；無權占有他人土地，可能獲得
    相當於租金之利益，為社會通常之觀念，最高法院61年台上
    字第1695號判例可資參照。本件被告甲○○無法律上權源占
    有使用系爭土地，確係侵害原告對於系爭土地之使用收益權
    能，則原告基於不當得利之規定，訴請被告甲○○負返還利
    得之責任，核屬有據。又原告所受損害即為「使用」本身，
    其性質不能返還，應以「相當於租金」為被告賠償之範圍。
    本院審酌系爭土地地目為建，文仁路乃北港鎮市區○○○○○道，公務機關均設置於該通路旁，交通便捷性尚高、生活
    機能亦方便，然被告甲○○利用該土地之經濟價值不高，系
    爭國有土地亦未計劃為特別利用等情狀，再參酌土地法第10
    5 條準用第97條第1 項之規定，建築基地之租金以地價之申
    報價額年息百分之10為限；另依平均地權條例施行細則第21
    條：「公有土地以各該宗土地之公告地價為申報地價，免予
    申報」等情，認原告主張被告甲○○使用系爭土地之對價應
    以系爭土地之當期公告地價年息百分之8 計算，尚稱允當。
    從而原告本於不當得利法律關係，請求被告甲○○應給付原
    告自91年1 月1 日起至93年6 月30日止之不當得利價額204,
    228 元（計算式為占用面積乘以當年公告地價乘以週年利率
    百分之八乘以年數，小數點以下四捨五入，詳細各筆土地金
    額如附表），及自93年7 月1 日起至交還土地完畢之日止，
    按被告甲○○占用之土地面積給付原告依當期公告地價按週
    年利率百分之8 計算之金錢價額，洵屬有據，應予准許，逾
    此數額之請求，則無理由，逕予駁回。
八、因本院判決命被告丁○○、丙○○、乙○○、庚○○、甲○○給付之金額未逾500,000 元，依民事訴訟法第389 條第1
    項第5 款規定，法院應依職權宣告假執行，是本院爰依上開
    規定為假執行宣告。
九、據上論結，本件原告之訴為部分有理由，部分無理由，依民
    事訴訟法第385 條第1 項前段、第79條、第85條第1 項但書
    、第85條第2 項、第389 條第1 項第5 款，判決如主文。
中　　華　　民　　國　　94　　年　　3 　　月　　31　　日
                  民事第二庭    法  官  趙思芸
以上正本係照原本作成
如對本判決上訴，須於判決送達後廿日內向本院提出上訴狀
中　　華　　民　　國　　94　　年　　3 　　月　　31　　日
                                書記官　朱克文
附表：
  ┌──┬───┬────┬────┬────┬────┐
  │地號│1380之│ 1380之 │1380之  │1380之  │1380之  │
  │    │ 27   │  120   │ 113    │ 42     │ 117    │
  │    │      │        │        │        │        │
  │面積│ 8    │  20    │ 59     │ 27     │  8     │
  │    │      │        │        │        │        │
  │91年│8700  │  8700  │ 8700   │ 8700   │ 8700   │
  │至92│      │        │        │        │        │
  │年公│      │        │        │        │        │
  │告地│      │        │        │        │        │
  │價  │      │        │        │        │        │
  │    │      │        │        │        │        │
  │該期│11136 │  27840 │ 82128  │ 37584  │ 11136  │
  │應給│      │        │        │        │        │
  │付金│      │        │        │        │        │
  │額  │      │        │        │        │        │
  │    │      │        │        │        │        │
  │93年│6330  │  6330  │ 6330   │ 9582   │ 6330   │
  │公告│      │        │        │        │        │
  │地價│      │        │        │        │        │
  │    │      │        │        │        │        │
  │該期│      │        │        │        │        │
  │應給│2026  │  5064  │ 14939  │ 10349  │ 2026   │
  │付金│      │        │        │        │        │
  │額  │      │        │        │        │        │
  │    │      │        │        │        │        │
  │小計│13162 │  32904 │ 97067  │ 47933  │ 13162  │
  │    │      │        │        │        │        │
  ├──┴───┴────┴────┴────┴────┤
  │總計  204,228                                       │
  └──────────────────────────┘
